# 请教陈版，租赁已支付的咨询服务费会计处理。

提问人：小松树 zY 时间：2019-11-18 06:30:14
陈老师，您好！
因对租赁方式租入使用权资产发生的咨询服务费会计处理存在疑惑，想咨询老师意见，望老师赐教，谢谢！
费用基本情况：因租赁而必然发生的咨询服务费，该费用载于租赁合同中，企业无权自主选择是否接受该服务，亦对该费用金额起到的影响作用甚小。
学生观点：该咨询服务费属于租赁准则第三章第十六条中的初始直接费用。
虽该费用并不导致租赁的发生，但企业取得租赁时必然发生该费用，该费用与租赁存在高度关联关系，属于若企业不取得该租赁，则不会发生的成本，即增量成本。因此，按照规定，该咨询服务费应当按照成本进行初始计量，后续对使用权资产计提折旧。
适用条文：《企业会计准则第 21 号——租赁》 2018 第十六条 使用权资产应当按照成本进行初始计量。该成本包括：......（三）承租人发生的初始直接费用；...... 初始直接费用，是指为达成租赁所发生的增量成本。增量成本是指若企业不取得该租赁，则不会发生的成本。
请老师在百忙中抽空对上述的理解存在的不当之处给予指正，谢谢！

回答人：chenyiwei
新准则下，你的意见具有一定合理性，建议进一步获取证据表明是否属于与取得租赁合同直接相关的 “增量成本”。在原准则下，应在发生时直接费用化处理。